【裁判字號】    95,易,1743
【裁判日期】    951106
【裁判案由】    竊盜
【裁判全文】
臺灣板橋地方法院刑事判決              95年度易字第1743號
公  訴  人  臺灣板橋地方法院檢察署檢察官
被      告  甲○○
            乙○○
                    號
上列被告等因竊盜案件，經檢察官提起公訴（九十五年度偵字第
一八九四五號），被告於準備程序中對被訴之事實為有罪陳述，
本院合議庭裁定由受命法官獨任行簡式審判程序，並判決如下：
    主  文
甲○○共同攜帶兇器竊盜，累犯，處有期徒刑玖月，扣案之活動
扳手、尖嘴鉗各壹支均沒收。
乙○○共同攜帶兇器竊盜，累犯，處有期徒刑捌月，扣案之活動
扳手、尖嘴鉗各壹支均沒收。
    事  實
一、甲○○前於民國八十九年間施用毒品案件，經本院判處有期
    徒刑七月確定。又於九十年間因竊盜案件，經臺灣高等法院
    判處有期徒刑三月，如易科罰金以銀元三百元折算一日確定
    ，復因施用毒品案件，經本院判處有期徒刑九月確定，嗣上
    開二罪經裁定應執行有期徒刑十一月，並與首揭施用毒品案
    件接續執行，於九十二年一月十四日縮刑期滿執行完畢後，
    又於九十二年間因攜帶兇器竊盜案件，經本院判處有期徒刑
    七月確定，於九十三年一月十四日縮刑期滿執行完畢；復於
    九十三年間因竊盜案件，經本院判處有期徒刑五月，如易科
    罰金以銀元三百元折算一日確定，於九十四年三月十七日縮
    刑期滿執行完畢。另乙○○前有妨害兵役、麻醉藥品管理條
    例、贓物等案件之犯罪科刑紀錄，執行完畢已逾五年；又於
    八十九年間因違反藥事法案件，經臺灣臺北地方法院判處有
    期徒刑五月，嗣於九十年十月一日執行完畢；復因施用毒品
    案件，經本院判處有期徒刑九月、四月，應執行有期徒刑十
    月確定，再因攜帶兇器竊盜案件，經本院判處有期徒刑一年
    ，並經臺灣高等法院駁回上訴確定；上開各案嗣經臺灣高等
    法院裁定應執行有期徒刑一年十月，於九十三年五月二十日
    縮短刑期假釋出監，至同年八月七日假釋期滿，以已執行論
    。
二、詎甲○○、乙○○均不知悔改，九十五八月六日上午十時許
    ，甲○○騎乘車號ＢＶＺ─八九七號重型機車搭載乙○○，
    行經臺北縣三重市「重新橋」下之二重疏洪道，其二人竟基
    於意圖為自己不法所有之犯意聯絡，於同日上午十時二十五
    分許（起訴書誤載上午十一時許），在上址，由甲○○持其
    所攜帶之客觀上可供兇器使用之活動扳手、尖嘴鉗各一支，
    轉動「重新橋」下一組白鐵護欄之螺絲並使之鬆脫之方式，
    共同竊取臺北縣政府所有而屬該縣政府高灘地管理局所管理
    之白鐵護欄一組（長度二九九公分，寬度一二０公分；價值
    約新臺幣五千元），得手後其二人共同將該組白鐵護欄搬離
    原裝設現場約三十公尺處時，適先後為路人陳聖諺、保全人
    員吳財登所發現而報警當場查獲，並起獲該白鐵護欄一組（
    業據臺北縣政府人員領回），且在甲○○身上扣得上揭活動
    板手及尖嘴鉗各一支。
三、案經臺北縣政府訴由臺北縣政府警察局三重分局報請臺灣板
    橋地方法院檢察署檢察官偵查起訴。
    理  由
一、訊據被告甲○○、乙○○對於上揭時、地，共同竊取上開白
    鐵護欄之事實，均供承不諱，核與被害人即臺北縣政府二重
    疏洪道高灘地管理人員丙○○、證人即保全人員吳財登、路
    人陳聖諺分別於警詢時指證之情節相符，並有贓物認領保管
    單一紙、查獲現場及竊盜時所用工具照片共六幀在卷，及被
    告二人行竊時所用之活動板手及尖嘴鉗各一支扣案可資佐證
    。又竊取行為是否既遂，應以其已否移入自己實力支配之下
    為區別之標準，而非以是否已搬運上車或已否移出室外為斷
    （最高法院七十六年度台上字第三五三０號判決亦同此意旨
    ）。本件被告甲○○、乙○○二人既將共同行竊之白鐵護欄
    的螺絲，以扣案工具使之鬆脫，其二人並共同將該護欄搬離
    原裝設處約三十公尺處，始為路人及保全人員所發覺等情，
    業據被告二人於偵查中供明在卷，足徵被告二人當係已將竊
    得之護欄移入自己實力支配之下，雖最終未能將護欄帶離現
    場而被人發現並報警查獲，仍無礙於本件竊盜之既遂，是被
    告二人辯稱本件係竊盜未遂云云，與事實不符，洵無可採。
    綜上所述，本案事證明確，被告二人攜帶兇器竊盜犯行均堪
    認定，應依法論科。
二、查被告甲○○、乙○○竊取上開白鐵護欄時，被告甲○○所
    攜帶之扣案活動扳手、尖嘴鉗等物，均係金屬材料製作且裁
    質堅硬之器物，且尖嘴鉗部分並有尖銳之尖端，此有上開扣
    案物之照片在卷可稽，足認上開扣案工具客觀上足以對人之
    生命、身體構成危害，均屬刑法第三百二十一條第一項第三
    款之兇器無訛。是核被告甲○○、乙○○所為，均係犯刑法
    第三百二十一條第一項第三款之攜帶兇器竊盜罪。又被告甲
    ○○、乙○○二人就上述竊盜犯行，彼此間有犯意聯絡及行
    為分擔，皆為共同正犯。另被告二人分別有事實欄所載之有
    期徒刑執行完畢紀錄（見卷附臺灣高等法院被告前案紀錄表
    二份），其二人均於有期徒刑之執行完畢後五年內，故意再
    犯本件有期徒刑以上之罪，均為累犯，應各依刑法第四十七
    條第一項之規定加重其刑。爰審酌被告甲○○、乙○○二人
    前均有竊盜犯罪紀錄，素行不佳，欠缺尊重他人財產之觀念
    ，及其等犯罪之動機、目的、手段、所生損害，兼衡被告二
    人分別為高職肄業、國中畢業之智識程度（見卷警詢筆錄記
    載），尚未將所竊贓物搬離現場即為警查獲，及其二人犯罪
    後均坦承犯行之態度等一切情狀，分別量處如主文所示之刑
    ，以資懲儆。至扣案之動板手及尖嘴鉗各一支，均係被告甲
    ○○所有供本案犯罪所用之物，業據被告甲○○供明在卷，
    爰依刑法第三十八條第一項第二款規定宣告沒收之。
據上論斷，應依刑事訴訟法第二百七十三條之一第一項、第二百
九十九條第一項前段，刑法二十八條、第三百二十一條第一項第
三款、第四十七條第一項、第三十八條第一項第二款，判決如主
文。
本案經檢察官黃怡華到庭執行職務。
中    華    民    國    95    年    11    月    6     日
                  刑事第十六庭  法  官  楊  志  雄
以上正本證明與原本無異
如不服本判決應於送達後十日內向本院提出上訴狀
                                書記官  陳  春  銘
中    華    民    國    95    年    11    月    6     日
附錄本案論罪科刑法條全文：
刑法第三百二十一條
犯竊盜罪而有左列情形之一者，處六月以上、五年以下有期徒刑
：
一  於夜間侵入住宅或有人居住之建築物、船艦或隱匿其內而犯
    之者。
二  毀越門扇、牆垣或其他安全設備而犯之者。
三  攜帶兇器而犯之者。
四  結夥三人以上而犯之者。
五  乘火災、水災或其他災害之際而犯之者。
六  在車站或埠頭而犯之者。
前項之未遂犯罰之。


司法院資訊處製作；財團法人民間司法改革基金會備份。
